# 求助陈版主 : 无偿转让股权合并抵消

提问人：珊瑚虫 201109 时间：2022-11-18 16:06:54
请教陈版主：A公司和C公司分别持有B公司51%和49%的股份，均已出资，B公司一直亏损，C公司 1 元将股权转让给A公司，已完成工商变更，并且A公司没有支付任何对价，也没有任何账务处理，现在A公司的长投与B公司的实收资本差异，编合并报表时如何处理？

回答人：chenyiwei
要考虑以下问题：
1 、此前A持股51%期间是否控制C？即，该交易是分步交易实现的非同一控制下企业合并，还是收购少数股权？
2 、A是否已就该49%股权实际享有股东权利及承担股东义务？特别是，如果B资不抵债，则A是否为其提供融资或担保？

提问人：珊瑚虫 201109 时间：2022-11-21 17:11:33
1 、持股51%期间也属控制。
2 、对B退出部分的股权承担义务和权利。
B无偿退出，A在未支付任何代价的情况下取得另外49%的股权。

回答人：chenyiwei
如是，则按零对价收购少数股权处理，将少数股东退出日的少数股东权益余额（不论正负）转入合并报表层面的资本公积处理。